臺灣高等法院刑事判決
111年度侵上訴字第65號
上  訴  人  
即  被  告  楊○甲


                    
選任辯護人  賴建豪法扶律師
上列上訴人因家暴妨害性自主等案件，不服臺灣新北地方法院10
9年度侵訴字第157號，中華民國110年12月15日第一審判決（起
訴案號：臺灣新北地方檢察署109年度偵字第21673號），提起上
訴，本院判決如下：
    主  文
原判決關於其附表編號3部分、暨定應執行刑部分，均撤銷。
楊○甲被訴如附表編號3所示之強制性交罪部分，無罪。
其他上訴駁回。
    事  實
一、楊○甲前因就診而結識代號AD000-A000000號成年女子（真實
    姓名年籍詳性侵害案件代號與真實姓名對照表，下稱A女）
    ，楊○甲竟基於強制性交之犯意，於楊○甲位在新北市○○區○○
    路0段00號7樓之住處（嗣後A女於民國109年4月29日至同年5
    月11日間，與楊○甲同居於此，下稱本案住處），如附表編
    號1所示時間，為如附表編號1「行為」欄所示之犯行。
二、案經A女訴由新北市政府警察局○○分局報告臺灣新北地方檢
    察署（下稱新北地檢署）檢察官偵查起訴。
    理  由
甲、有罪部分： 
壹、程序部分：
一、審理範圍：
　　本件經原審判決後，上訴人即被告楊○甲（下稱被告）提起
    上訴，而依其所提出之刑事上訴補充理由狀所載及被告於本
    院之陳述，僅針對原判決附表編號1、3所示之罪（共2罪）
    部分提起上訴，而原判決附表編號2所示部分爰不在本院審
    理範圍，合先敘明。
二、證據能力：
　　按被告以外之人於審判外之陳述，雖不符刑事訴訟法第159
    條之1至第159條之4之規定，而經當事人於審判程序同意作
    為證據，法院審酌該言詞陳述或書面陳述作成時之情況，認
    為適當者，亦得為證據；當事人、代理人或辯護人於法院調
    查證據時，知有第159條第1項不得為證據之情形，而未於言
    詞辯論終結前聲明異議者，視為有前項之同意，同法第159
    條之5第1項、第2項有明文規定。查本判決下列認定事實所
    引用之本院作為得心證依據之被告以外之人於審判外陳述，
    經本院審理時逐項提示，檢察官、被告及辯護人均同意作為
    證據而並未爭執，且未於言詞辯論終結前聲明異議，本院審
    酌各項證據作成時之狀況，尚無違法取得證據及證明力明顯
    過低等瑕疵，且與本案待證事實間具有相當關聯，作為證據
    充足全案事實之認定，應屬適當，依刑事訴訟法第159條之5
    第1項規定，均有證據能力。另本判決下列認定事實所引用
    之其餘證據，均經依法踐行調查證據程序，亦無違法取得、
    不得作為證據之情形或顯有不可信之情況，且均與本案具關
    連性，認以之作為證據應屬適當，故揆諸上開規定，認上揭
    證據資料均有證據能力。
貳、實體部分：
一、本案認定犯罪事實所憑之證據及理由：　　
    訊據被告固坦承於如附表編號1所示時間、地點之房間內，
    於A女要走出房間時，從A女背後拉住A女的手，並將A女拉到
    床上，欲與A女發生性行為，而撫摸A女身體及強吻、咬A女
    嘴唇、左側臉頰，知悉A女因此受傷等事實，惟矢口否認有
    何強制性交未遂犯行，辯稱：我因為不勝酒力，就吐在A女
    身上，但A女沒有閃躲，並抱著我，之後A女說要清理嘔吐物
    跟我借了衣物，到盥洗室盥洗，出來之後我想要告訴A女希
    望做我女朋友的事情，並強吻A女，但A女當時說回想到與前
    男友不愉快的事情，我驚覺太快，就停下來了，我當時確實
    有想要與A女發生性行為云云。辯護人辯稱：當時被告身體
    狀態已是泥醉，是否可以對A女發生性行為，甚至強制性交
    已有疑義，而據A女所述其遭被告為此強制性交未遂犯行後
    ，並未前往驗傷及報警，僅向2名友人甲○○、乙○○陳述事發
    經過，所為有違常情；又倘A女確遭被告所為強制性交犯行
    ，然其嗣後卻與被告同居，2人同居期間更發生多次合意性
    交行為，是A女舉止與一般受害人受暴行後之反應有異云云
    。惟查：
（一）於109年4月16日上午11時30分許，被告及其父親楊○乙均
      有聯繫A女到本案住處拿取海鮮咖哩，嗣A女於如附表編號
      1所示時間，前往本案住處，被告當時因飲酒不適嘔吐在A
      女身上，A女為處理嘔吐物而向被告借用上衣換穿後，在
      本案住處房間內，於A女要走出房間時，被告從A女背後拉
      住A女的手，並將A女拉到床上，撫摸A女身體及強吻、咬A
      女嘴唇、左側臉頰，造成A女嘴唇、左側臉頰受傷之結果
      ，因A女有反抗及拒絕之舉動，所以被告停手，未與A女為
      性交行為，之後A女約於當天晚間10時許離開本案住處等
      情，業據被告於警詢、偵查、原審及本院均坦承不諱（見
      偵公開卷第29、77至78頁，原審卷第72至73、398至400頁
      ，本院卷第101至102、135、141頁），核與證人A女於偵
      查、原審之證述（見偵公開卷第41至44、104頁，原審卷
      第174至178、187至188、199至200頁）、證人即A女友人
      甲○○、乙○○、曾為A女之同性伴侶丙○○、被告父親楊○乙各
      於偵查、原審之證述大致相符（見偵公開卷第54頁反面至
      56頁、63至65、68至69頁，原審卷第203至213、216至221
      、224至225、235至236、240至241、243至244、248至249
      頁），並有手機通聯紀錄翻拍照片2張、A女傷勢照片6張
      、本案住處附近超商巷弄位置照片2張在卷可證（見偵公
      開卷第59頁，偵不公開卷第5頁之編號2、3、5、第6頁編
      號2、第7頁編號1、第8頁編號2，原審卷第365頁），此部
      分事實可以認定。
（二）被告有於附表編號1所示時、地，以強暴手段之違反A女 
      意願方式，對A女為強制性交行為：
　　1.A女於偵查證稱：我於附表編號1所時間，前往本案住處，
      當時被告有飲酒並躺在房間床上，我是站在房門口，我有
      跟被告說我有請甲○○來接我，我跟被告說你不想談的話我
      要回家，後來我就走到門口要去穿鞋子，被告突然從房間
      衝出來，從我背後環抱住我，因為他身高比我高，且他喝
      很多酒，他從我的頭吐的我全身都是，當時我只好先將被
      告攙扶回房間，將嘔吐物先清除掉，我有跟被告先借1件T
      恤，後來我要走出被告房間門時，被告就從我背後拉住我
      的手，將我壓在床上，然後就親我臉頰及嘴巴、摸我胸部
      ，被告想要解開我的胸罩，可是他解不開，所以他只能隔
      著胸罩撫摸我胸部，被告也想脫我牛仔褲，但是脫不下來
      ，所以他也是隔著牛仔褲撫摸我的下體，因為過程中我一
      直反抗，一直哭一直叫，被告就咬我的左邊眉毛處及右嘴
      唇，後來是我放軟態度，跟被告說請他不要這麼粗魯，他
      才鬆懈他的心防跟力氣，我趁機拿著包包及鞋子就衝出去
      ，當時鞋子沒穿，我連電梯都沒坐，是跑樓梯下去，後來
      我就打LINE電話給甲○○，請她趕快來接我，我跟甲○○說妳
      快點來，被告想要強暴我，她也嚇到，很快就到了，本案
      住處沒有管理員，也都沒有監視器，我是跟我的女性伴侣
      住在一起，但我不敢回家，所以當天是甲○○陪我一整晚，
      因為我很害怕，我當時沒有將被告性侵我的過程錄音或錄
      影，只有拍被告咬傷我的照片，我有將案發經過告訴甲○○
      、乙○○，我當時沒有立刻去報警，因為我覺得丟臉，而且
      我覺得被告患有精神疾病，他家又喜歡動用關係，我覺得
      強制性交未遂告贏的機率很低，後來是因為被告自己在某
      一天跑去○○派出所打電話後，拿給警察，我接電話後，警
      察表示被告說對我做妨害性自主的事，所以我那天就直接
      到案說明，這件事就進入司法程序，我於案發後有去看精
      神科診所，醫生診斷出我患有憂鬱症、恐慌症及創傷後壓
      力症候群，當時我跟醫生的主訴內容是被強暴未遂，我很
      恨，恨為什麼會遇到這種事，很可怕，我認為被告父親在
      家，還會發生這種事，很不可思議，被告對我強制性交未
      遂時，我有掙脫，在掙脫過程中有無打到被告，我也不清
      楚等語（見偵公開卷第41至44頁）。
    2.A女於原審證稱：被告跟楊○乙於109年4月16日一直打電話
      給我，說楊○乙已經煮了海鮮咖哩，請我去拿回家吃，基
      於楊○乙是長輩，且那時我還不知道被告會是這樣的人，
      所以我於附表編號1所示時間，有去本案住處欲拿海鮮咖
      哩，我當時雖有喝酒但意識非常清楚，我在去本案住處前
      有先打電話給甲○○，請甲○○下班時來找我，因為之前被告
      不斷騷擾我，我怕被告不讓我走，當天被告喝酒醉了，走
      路晃晃的但可以對話，我到本案住處樓下時，被告坐在樓
      下且酒氣很重，被告說要帶我去公園看貓，我拒絕後，被
      告就橫衝直撞往對面馬路衝，我為了把被告拉上樓，就跟
      被告說陪他上樓，到本案住處後被告先進房間休息，我有
      跟楊○乙說明整個狀況，包含被告騷擾我的過程，楊○乙說
      他也知道，他很頭痛，楊○乙就說他要進房間休息，因為
      我包包一開始是放在被告房間門口，我過去拿並告知被告
      我要回家，被告突然衝到門口把我抱住，就從我頭上嘔吐
      ，吐得我身上整個都是嘔吐物，所以我只好跟被告借1件T
      恤，我要把嘔吐物清掉，我換好衣服後再去拿東西要返家
      時，被告就把我壓在床上，就開始摸我胸部、下體，要拉
      我衣服跟脫褲子，只是我當天穿牛仔褲，再加上我死命抵
      抗並推被告，所以被告沒有成功，被告有咬我眉毛處、嘴
      唇，後來我假裝妥協、示弱，請被告不要這麼粗暴，被告
      才比較緩和，然後我約於當天晚上9點多至9點半，趁機拿
      著包包、鞋子，連鞋子都沒有穿，就直接跑下樓，並打電
      話給甲○○請她來接我，甲○○就載我回她奶奶家睡，當天我
      沒有報警，因為覺得很丟臉、也不相信司法，後來被告還
      是持續騷擾我，最後在我住院時之某天被告打電話給我，
      我就跟被告說「你有種去承認你做錯的事情嗎」，被告就
      自己跑到他家附近派出所說他對我做了不好的事情，員警
      就聯絡我到案說明，我才提告此事，我印象中是109年4月
      20日去精神科就醫，我的症狀是恐慌、焦慮、憂鬱、失眠
      ，而我為了報復被告對我做了強制性交未遂的行為，所以
      我於109年4月29日至同年5月11日期間有跟被告在本案住
      處同居，並在同居之前，我就跟被告說「我並不是要當你
      的女朋友，我是要報復你對我做的那件事」，在被告對我
      強制性交未遂時，被告有咬傷我臉頰及嘴巴，我有將該受
      傷情形拍照下來等語（見原審卷第174至182、187至188、
      192至195、198至199頁）。
　　3.觀諸上開A女於偵查、原審所為證述內容，就被告利用前
      揭施加有形力於A女身體之強暴方式，著手性交行為而未
      能得逞之被害經過所述之主要情節，及關於犯罪基本構成
      要件事實前後一致，並無重大矛盾或瑕疵。又被告於原審
      供承：我於109年4月16日與A女是曖昧關係，我當天喝醉
      ，只記得有吐在A女身上，A女先去盥洗後回到房間，我想
      確認彼此關係，所以我就想要跟A女發生性行為，我有摸A
      女臀部跟身體，這是第一次對A女為親密接觸，可能太粗
      魯才把A女咬傷，A女當時有反抗，所以我就停手等語（見
      原審卷第399至400頁），此與A女所述因遭被告施暴而抗
      拒之情節尚屬一致，足認A女此部分證述信而有徵。
　　4.再者，A女於被告為前揭強制性交未遂行為後，曾於109年
      4月22日前往放○○身心精神科診所就診，經診斷其患有憂
      鬱症，初期有憂鬱、恐慌、失眠等症狀，並於109年4月22
      日至同年7月8日期間，陸續至上開診所門診治療，此有前
      揭診所門診病摘1份在卷可稽（見偵不公開卷第29頁）。
      復佐以新北市政府家庭暴力暨性侵害防治中心於109年5月
      26日接獲A女遭被告強制性交未遂之通報後，亦對A女進行
      個案心理創傷評估量表檢測，而由台灣性侵害受害者創傷
      量表-創傷㈠中得知，A女於創傷㈠的部分，「情緒不穩」及
      「自責」向度為最高分，分數為22及24分，百分比皆90；
      「恐懼司法」向度次之，分數8分，百分比70-80間；「害
      怕安全」居第三，分數為20分，百分比50；最後「擔心身
      體」向度，分數為11分，百分比40-50間；在創傷症候群
      之分量表-創傷㈡中，A女「情緒侵入」分數高達36分，百
      分比90，「麻木遺忘」分數為6分，百分比60-70間；創傷
      ㈡總分則是42分，百分之90，百分比愈高，表示創傷程度
      高於越多人等節，有新北市政府家庭暴力暨性侵害防治中
      心保護個案摘要報告及個案心理創傷評估量表在卷可憑（
      見偵不公開卷第24至27頁反面）。又A女再於109年7月29
      日前往○○診所就診，經診斷A女之病別為持續性憂鬱症，
      亦有○○診所病歷資料附卷可憑（見原審卷第279至289頁）
      。則A女於被告前揭犯行後，有前往精神科診所就診，並
      診斷出罹患憂鬱症，有憂鬱、恐慌、失眠等症狀，且進行
      個案心理創傷評估量表檢測後，在「情緒不穩」、「自責
      」、「情緒侵入」、創傷㈡總分等項目中，對照常模均達
      百分之90，足見A女情緒因此受到影響起伏不定及失眠，
      多次檢討及反省自己行為，責怪自己當初被性侵後，不應
      做出搬去被告之本案住處同住之不理智行為，其腦中不自
      覺播放被傷害畫面，導致其情緒波動大，較難獨處，而顯
      高於較多人之創傷程度。倘A女非因遭被告對其為前揭強
      暴手段之強制性交未遂行為，豈可能因此罹患憂鬱症及受
      有如此高的創傷反應，甚且持續相當之期間，益徵A女前
      述被告對其以強暴方式，著手性交行為而未遂之情節，並
      非憑空杜撰之詞，其指證應非虛妄。
　　5.再參以被告為正常之成年男性，且身材比A女高，是由雙
      方體型觀之，堪認被告顯較具優勢，復考量當時僅有被告
      與A女在本案住處之房間內，A女突然遭受被告壓在床上，
      復為被告撫摸其胸部、下體等部位，及強吻其臉頰、嘴巴
      ，更在A女掙扎抵抗過程中，其左側臉頰、嘴唇受有被告
      咬傷之傷害，可見A女證稱伊有推被告並拚命抵抗，且有
      大聲喊叫表示拒絕，但被告仍以前述強暴方式，著手對A
      女為性交行為而未能得逞一節，應與實情相符。
　　6.按妨害性自主案件，通常均於加害人與被害人獨處之情況
      下發生，在缺乏目擊證人，或有生物跡證或診斷證明書等
      可資佐證之情形下，顯有證據提出之困難，自難期除被害
      人指訴外，有其他人證或物證等直接證據憑採，倘因證據
      僅有被害人指訴，而不論被害人證述已具有可信性，仍以
      無其他直接證據相佐，即認被害人證述薄弱而不可採，實
      與實體正義有違。申言之，被害人證述如有其他補強證據
      可證，具可信性且無瑕疵可指，縱無其他直接證據，亦足
      資作為認定犯罪之積極證據。從而，判斷被害人證述是否
      可信且無瑕疵，即可探究案發後與被害人接觸相關人員之
      見聞，渠等證詞內容或有係聽聞被害人陳述之部分，然亦
      同時存在渠等與被害人接觸互動之對話及感受，該部分即
      屬本於個人之經歷或經驗而為之陳述，所為證詞仍值作為
      補強被害人證述之證據。查：
　　⑴據證人甲○○於偵查證稱：A女於109年4月16日晚間7點多有
      聯繫我去接她，當天晚上10點左右，A女有打電話給我，
      我在一開始接電話時，A女在哭，講話斷斷續續的聽不清
      楚，我問A女怎麼了，A女說趕快來接我或是救我，一開始
      A女跟我說被告要對她強暴，A女說她已經逃出來在本案住
      處附近，嗣我去接A女，A女在巷子裡面哭，明顯穿著不是
      A女自己的衣服，因為衣服尺寸大很多，我到的時候，A女
      有點語無倫次、神志不清，我在路邊安撫A女，A女比較冷
      靜後，我才把A女接回家，A女跟我說案發那天她為了拿楊
      ○乙煮的東西，才去本案住處，A女說她要離開時，被告從
      背後突然抱住她，不讓她離開，想要強吻她，A女說她拒
      絕，A女的嘴部跟臉部被被告咬傷，過程中被告想要脫A女
      衣服、解A女褲子皮帶，A女跟被告說不要，被告有停下動
      作或是去廁所，A女就趁機拿著衣服跟自己東西趕快離開
      ，A女在描述過程時，她的情緒是哭著跟我講，有點無神
      、害怕，當晚我有問A女是否報警，A女神志不清，情緒很
      激動，沒辦法回答我等語（見偵公開卷第54頁反面至55頁
      ）；復於原審證稱：A女於109年4月16日晚上約7、8點時
      請我去本案住處樓下接她，嗣當天晚上我有接到A女電話
      ，一開始接到電話時A女一直哭，講不出話，我問A女她在
      哪裡，A女才斷斷續續跟我說她差點被性侵，但她現在逃
      出來，所以我於當天晚上10點多左右，在本案住處附近超
      商旁邊的巷子內見到A女，A女臉上大概在顴骨地方及嘴角
      有咬痕，且A女情緒崩潰、慌張、激動、一直哭，有點語
      無倫次、神志不清，當下其實也不太能跟我對話，是我在
      路邊安撫A女很久，等A女比較冷靜後，我就把A女接回家
      ，當天A女說被告吐了她一身，被告有拿換洗衣物給A女，
      細節我不太清楚，我於偵查之證述內容是依當時記憶如實
      陳述，A女沒有立刻去報警，因為當下A女的情緒很激動，
      我已經沒有辦法跟A女溝通，A女也沒辦法回答我的問話，
      我帶A女回家後，我雖然認為應該報案，但A女認為這件事
      情讓她覺得很丟臉，所以就沒有去報案，A女當下其實不
      太能思考，但我尊重A女的決定，就沒有建議A女去報案等
      語（見原審卷第203至206、208至209、211至213頁）。
　　⑵據證人乙○○於偵查證稱：於109年4月16日當天我與A女有聚
      餐、唱歌，在途中A女一直接到楊○乙電話，希望A女去本
      案住處拿海鮮咖哩，我與A女的聚會大約當天晚上7點結束
      ，A女還是告知我因為推辭不掉，要坐捷運去本案住處1趟
      ，我對A女說到家報個平安，嗣我回家後就睡了，一直沒
      有收到A女訊息，A女只有跟我說她到○○，沒有說她到家，
      到了隔天（17日）一早，A女聯繫我，我感覺A女聲音有啜
      泣聲，我問A女發生何事，A女說要從另名友人家來找我當
      面講，我與A女大約上午8點前見到面後就去速食餐廳，我
      問A女怎麼感覺怪怪的，A女眼眶紅紅的，她說沒有回家，
      我問發生何事，A女說她到本案住處，楊○乙說被告情緒很
      不穩定，一直吵著要見A女，楊○乙希望A女幫忙安撫被告
      情緒，中途楊○乙說他要去睡覺就離開現場，留下A女跟被
      告，前面安撫都還好，後來被告情緒失控，就跟A女告白
      說很喜歡A女，希望A女當他女友，A女拒絕，但因為被告
      比較高大，強摟A女、親吻A女，對A女上下其手，除了被
      告生殖器沒有放進A女生殖器外，其他A女身體部位被告都
      有摸，A女覺得很驚恐，無法掙脫，後來被告扯斷A女項鍊
      ，造成A女嘴角、眼睛有點受傷，當下A女姿態放軟，請被
      告不要那麼粗暴，可不可以好好講之類的，被告好像在A
      女還沒到本案住處之前，有喝酒的樣子，A女有聞到酒味
      ，當下被告停下他的動作，坐在床邊，A女就跟被告說她
      要找到被被告扯斷項鍊的戒指，有兩個，並說這個很重要
      ，是人家送給A女的，被告就放下心防，坐在床邊看著A女
      尋找，A女趁機拿著包包、鞋子就往外衝，我後來發現A女
      的衣服跟前一天（16日）穿著不一樣，我問A女沒回家為
      何衣服會換掉，A女說因為被告有喝酒，嘔吐在A女身上，
      在還沒拉扯之前A女有跟被告借衣服跟洗手間，要把衣服
      換掉，當下A女連忙往外跑出去一小段路之後，就打電話
      給甲○○，所以A女前一天晚上沒有回家，是住在甲○○阿嬤
      家，當A女在速食餐廳告知我整個案發過程時，A女眼眶泛
      紅，而且蠻激動的，還微微顫抖，我有說要陪A女去報警
      ，A女說不要，怕被父母知道，我不知道要怎麼辦，當天
      是我騎車載A女回她租屋處，到上午11點多才離開等語（
      見偵公開卷第63至65頁）；復於原審證稱：我於109年4月
      16日有跟A女在一起聚會，一直到晚上7點多才散會，隔天
      上午8點多也有跟A女見面，因為A女一早就聯繫我，A女談
      話中有啜泣聲，我聽出A女聲音不對勁，以為發生何事，
      就問A女有沒有回家，因為A女前一天跟我說在聚會結束後
      要到本案住處拿海鮮咖哩，她說楊○乙很堅持請她過去拿
      ，等到我與A女散會後，我跟A女說伊已經回到家，A女是
      說她到本案住處，我只有跟A女說那就早點回家，回家之
      後再跟我聯繫，結果到隔天早上剛好聯繫我，我發覺A女
      聲音不太對，因為A女是個很堅強的人，我沒有聽過A女這
      樣哭，且前一天A女沒有回家，我有點嚇到，所以我就問A
      女在哪裡，我要立刻去找她，後來就跟A女相約在我住家
      附近速食餐廳碰面，我發現A女身上的衣服已經換成另外1
      件T恤，跟前一天的衣著不一樣，我問A女有無回家，A女
      答稱沒有，她昨天在甲○○那邊，我有問A女為何換衣服，A
      女說她去拿東西的時候，被告有喝酒嘔吐在她身上，所以
      她就借被告的衣服，換掉A女上衣並清洗之後出來，被告
      就意圖性侵A女，對A女上下其手，我問A女有無強制性交
      成功，A女答稱被告生殖器沒有進入A女身體，可是該摸的
      都摸遍了，之後因為A女穿牛仔褲，被告脫不下來，而且A
      女極力掙扎，她才衝出來，我看得出來A女整個臉上跟身
      上亂七八糟，後來因為我覺得A女情緒沒有很穩定，我有
      告訴A女要不要去報警或帶她去驗傷，可是A女當下覺得很
      可怕、很丟臉，她也不敢被她爸媽知道，所以為了安撫A
      女情緒，我後來騎著機車，送A女回到她的租屋處，我覺
      得應該報警，可是我尊重A女，因為A女給我的感覺就是不
      停哭泣，而且A女很害怕，她很害怕她的家人跟朋友知道
      ，她覺得很丟臉、不知所措，對於我來講，我覺得當下不
      是把A女押著去驗傷，我覺得應該先安撫A女的情緒，因為
      A女太過激動，我覺得A女無法好好喘口氣，我於109年4月
      17日跟A女見面時，我看到A女臉部紅腫，我問A女發生何
      事，A女才跟我說被告動手打她，她就是推擠之下，A女說
      其實她身上有很多擦傷，頭髮也很凌亂，而且A女眼睛就
      是紅腫、哭過，而且A女有一隻眼睛眼白部分出血，所以
      我那時就一直說想帶A女去就醫，A女就說她不要去，她很
      害怕，所以談完之後，因為A女很慌張，我覺得為了安撫
      她的情緒，最後是我騎A女機車載A女回她住的地方，我才
      離開，我有問A女為何不跟她同住的同性伴侶丙○○講，A女
      說丙○○剛好當天晚上有聚會活動，也比較晚，她也害怕，
      所以她當下不敢回家，她請甲○○去接她，所以甲○○把A女
      帶到甲○○阿嬤家住，所以A女那天晚上沒有回家等語（見
      原審卷第216至222頁）。
　　⑶據證人丙○○於偵查證稱：A女於109年5月8日對我說她於109
      年4月16日跟朋友聚餐，我當天要上班，想說A女有聚會要
      續攤，我就去做自己的事情，直到晚上9點多，我有跟A女
      說我釣蝦很開心，A女突然跟我說被告喝醉，吐的她全身
      都是，所以她就去清理，而且要照顧被告，晚上就不回家
      ，A女說被告有一直叫她去本案住處，A女想說楊○乙在本
      案住處，而且A女也跟甲○○有約，想說沒關係就去本案住
      處，結果被告吐了她一身，她就在本案住處洗澡，被告就
      在那時試圖強暴A女，被告撫摸、親吻A女全身，手也有觸
      碰A女下體，A女抵死不從，一直喊救命，楊○乙在家不知
      睡著還是怎樣，沒有出來救A女，A女覺得很無助，她覺得
      那天很可怕，她沒有辦法忘記，我想到4月17日那天，我
      看到A女全身衣服都換了，我發現A女身上、嘴角有傷，我
      問A女怎麼回事，她說被告的手揮到、打到她，A女在敘述
      其遭被告強制性交未遂的經過時，A女一直哭、很激動、
      很絕望的感覺，她說她永遠永遠忘不了，她覺得很可怕，
      她覺得這世界上沒人可以救她，也不敢告訴我等語（見偵
      公開卷第67至69頁）；復於原審證稱：A女於109年5月8日
      告訴我，於109年4月16日那天，她有參加聚會、續攤是唱
      歌或吃飯之類的，當天晚上被告跟楊○乙一直打電話叫A女
      去本案住處拿海鮮咖哩，A女後來禁不住他們一直要求，
      有過去本案住處，當時被告是喝醉的情況，並且從後面抓
      住A女，不讓A女拿海鮮咖哩離開，後來被告吐了A女一身
      ，A女就跟被告還有楊○乙借廁所進去梳洗，也跟被告借了
      1件衣服，後來A女梳洗出來就遭到被告性侵未遂，據她那
      時候跟我說的是被告對她上下其手，全身上下該摸的地方
      全部都摸了，甚至想強暴她，但後來因為A女一直抵死不
      從，就造成未遂，A女就趁隙拿著她的衣服、鞋子逃跑，
      而我與A女於109年4月16日那天晚上沒有碰面，因為A女用
      LINE聯繫說她要照顧她朋友，所以A女當晚沒有回到我住
      處，但隔天A女回來之後，我發現A女衣服不一樣，且我發
      現A女眼角跟嘴角都有傷，A女說是她喝醉的朋友打到、揮
      到她，此外A女在告訴我當天情況時，她覺得憤恨不平，
      但她仍然去本案住處與被告同居，所以我告訴A女這樣做
      不對，因為A女一直待在強暴她的人身邊一定很痛苦，我
      希望A女趕快回來，我可以保護A女，甚至不需要讓A女一
      直在那樣受精神折磨，跟身體、心理折磨的狀態，而A女
      自從於109年5月8日對我坦承關於被告強制性交未遂之事
      ，及A女於同年月11日回到我住處後，A女就陸陸續續一直
      呈現很崩潰的狀態，然後一直哭，甚至每次跟我講的時候
      都哭到很崩潰等語（見原審卷第225、231至233、235至23
      6頁）。
    ⑷觀諸上開證人所述其等與A女之互動經過及親身見聞A女情
      緒反應等節，前後概屬一致，並無明顯矛盾之處，再互核
      上開證人彼此所述事發經過，亦與A女所述若合符節；又
      上開證人雖均未親自在場見聞被告前揭犯行，但從其等證
      述內容可知，A女於遭到被告以前揭強暴方式著手為性交
      行為而未遂後，其情緒感到慌張、害怕、驚恐、哭泣、激
      動，當下無法清楚完整敘述案發經過，亦感到丟臉、擔心
      家人知悉而不願報警或驗傷，是A女當時心理反應、情緒
      及行為表現均異於平常，亦核與一般性侵受害者於陳述身
      體遭侵犯過程時情緒上低落、排斥、極度惶恐，及被害後
      心理、生理之真摯反應相當。而有無遭受性侵害一事係關
      乎個人重要名節，倘非確有其事，衡情當不至虛構自身遭
      性侵害之情節，自毀清譽，並向友人陳述上情，且於陳述
      時表現出前揭自然情緒反應。準此，證人甲○○、乙○○、丙○○之上開證述關於與A女之對話內容及其等所見A女之神情
      、行為表現，其等與A女之對話及觀察所見，既係其等親
      身經歷與聞之事，並就該部分事實作證，要非傳聞，自均
      足以佐證、補強A女關於遭被告以強暴手段之違反意願方
      式，著手為性交行為而未遂之證述內容真實性。
（三）被告及辯護人雖以前詞置辯云云。惟：
　　1.據被告於原審供稱：A女走出我房間時，我有從後方拉住A
      女的手，將A女拉到床上，隨後我有親吻A女臉及嘴巴，摸
      A女身體，這是因為我喜歡A女，想確認彼此關係，欲跟A
      女發生性行為，可能我太粗魯，才會用牙齒咬傷A女左側
      臉頰及嘴巴，A女當時有反抗及拒絕伊的動作，所以我就
      停手等語（見原審卷第72至73、399至400頁），參以證人
      A女證稱其遭被告壓在床上，並被被告撫摸其胸部、下體
      等部位，及親吻其臉頰、嘴巴，更在掙扎抵抗過程中，其
      左側臉頰、嘴唇受有被告咬傷之傷害等情，業如前述，則
      被告欲與A女發生性交行為，執意親吻A女臉及嘴巴，摸A
      女胸部、下體等身體部位，並咬傷A女左側臉頰及嘴巴，
      過程中A女尚有反抗及拒絕與其發生性交行為之舉止表示
      ，則被告對A女施加有形之強暴行為於A女身體之動作，顯
      然違反A女之意願，被告自當知之甚明，實已足認被告有
      對A女為強制性交之犯意，並已著手強制性交之犯行無誤
      ，雖被告所施以之強暴手段，最終未能完成性交行為，惟
      仍已該當於強制性交未遂犯行無疑。是被告所辯並無強制
      性交之犯意，自不足採信。
　　2.按一般人遭遇性侵害之反應，常隨被害人驚懼之程度、個
      人性格及當時情狀是否緊急等複雜因素影響而截然不同，
      且一般女子驟遭性侵害，其內心之惶恐羞憤可得而知，有
      人或因羞憤而亟欲抹滅其遭性侵之痕跡，或為顧全名譽而
      不敢宣揚者，亦有積極求援，或於案發後保留跡證報警處
      理者。是以，性侵害被害人於遭受侵害時是否求援喊叫、
      即刻向所見之人反應或請求協助、案發後會否再與加害人
      見面、連繫等，實受甚多因素影響，不同的被害人各有不
      同之行為表現，不得一概而論，更不能遽以被害人之事後
      表現非如一般社會所想像、設定之「典型」被害人形象，
      即逕認並無性侵害之事實，否則即可能陷入「理想被害人
      （即被害人必須是純潔無辜、大聲呼救、事後驚慌報警、
      害怕厭惡加害人等形象）」之迷思或成見，自非事理之平
      。查A女遭被告為強制性交未遂行為後，因自覺害怕、丟
      臉，並擔心父母、友人知悉而不知所措，及不相信司法公
      正等原因，而未於第一時間前往醫院驗傷或報警處理一節
      ，此據證人A女、甲○○、乙○○證述如前，則A女雖未表現出
      一般所謂「理想被害人」所應有的行為反應，但此並非當
      然與常情有違。況且，據證人A女於原審證稱：本案係因
      被告先打電話給我，然後把電話交給警察，警察告訴我，
      被告到警察局去說他對我做了不好的事情，警察被搞得一
      頭霧水，就請我到案說明，我才去警察局製作筆錄，警察
      並未說明請我製作筆錄之緣由等語（見原審卷第198頁）
      ，參以被告曾於偵查供稱：我在警察局只是講說我有強姦
      A女，就是4月16日我父親楊○乙叫A女來拿咖哩的那一次，
      我要自首，我叫她趕快報警，把我抓進去關等語（見偵公
      開卷第79頁），復於本院供稱：109年5月25日之前的兩個
      禮拜左右，我自己去派出所說與A女吵架，並說她朋友說
      我強姦A女，警局知道我的狀況，安撫我的情緒，請我先
      回家休息等語（見本院卷第144頁），顯見A女係因被告自
      行主動向警員陳述不利於己之事，經警通知到案說明並製
      作筆錄，始提出本案告訴，並非刻意羅織被告入罪而主動
      申告。又A女與被告並無糾紛仇隙，業據被告自承在卷（
      見原審卷第399頁），A女實無自毀清譽而誣攀被告之必要
      ，是A女前述被告所為強制性交未遂之事，堪信屬實。辯
      護人僅以A女未於第一時間驗傷及報警，所為有違常情云
      云置辯，揆諸前揭說明，自不足採信。至被告上開前往派
      出所乙節，經被告於本院供稱其並無自首之意（見本院卷
      第145頁），自無適用自首規定，併此敘明。
　　3.再者，A女於遭被告對其為強制性交未遂行為後，固然曾
      與被告同居在本案住處約2週，期間2人尚有發生多次合意
      性交行為之情，業據證人A女證述在卷（見原審卷第182至
      183頁），然據證人A女證稱：我於109年4月29日跟我女性
      伴侶分手，我心理生病了，很憂鬱，覺得司法不會還我公
      正，我覺得只有跟被告玉石俱焚是最好的方式，我那時候
      沒有辦法很理智思考怎麼做是正確的，我心生對被告報復
      的念頭，我當時想要利用情緒勒索被告，所以我跑去跟被
      告同居，那時候認為我要跟被告兩敗俱傷，我要把被告逼
      瘋，看被告能不能被送進精神病院，我那時候已經覺得行
      屍走肉，想跟被告玉石俱焚，所以就搬去跟被告住，直到
      5月11日我逃離本案住處，而我在搬進本案住處跟被告同
      居之前，我有跟被告說我不是因為愛被告，是要報復被告
      ，且一直跟被告強調，我跟被告不可能是男女朋友，以我
      角度來看，被告是躁鬱症病人，被告不怕痛、不怕打，他
      怕的是情緒勒索，我跟被告說，我跟被告在一起，讓被告
      得到我，之後我會跟被告一刀兩斷，讓被告完全失去我，
      我想用情緒勒索他等語（見偵公開卷第44、47至48頁，原
      審卷第182頁）；參以A女曾以臉書MESSENGER通訊軟體傳
      送訊息向被告表示「從此以後互不相干」、「我一直告訴
      你我們並非在交往」、「你為了自保」、「甚至你還偷拍
      我睡覺的照片」、「你我，互不相關了」、「我就等結果
      就好，無論什麼結果，我都接受」等語，此有卷附臉書ME
      SSENGER通訊軟體對話紀錄可證（見偵公開卷第95頁），
      足見A女確實並非基於男女朋友交往關係而與被告同居一
      處，再佐以A女曾於109年4月22日前往放○○身心精神科診
      所就診，經診斷其患有憂鬱症，初期有憂鬱、恐慌、失眠
      等症狀，並在其與被告同居期間，持續前往上開診所門診
      治療一節，業如前述，是A女欲藉與被告同居後再行分手
      之情緒勒索方式，作為報復被告手段之舉，雖不無可議，
      但慮及A女與被告間之關係、A女所處歷經被告所為強制性
      交未遂行為、罹患憂鬱症、與同性伴侶間相處產生問題之
      情境、A女本身個性及遭被告性侵害後之感受等因素交互
      作用下，縱不符合「理想被害人」之形象，亦難遽以A女
      與被告同居，甚至發生多次合意性交行為之舉，反推認A
      女前揭指訴之情節係屬虛假，而對被告為有利之判斷。是
      辯護人主張A女前揭舉止與一般受害人受暴行後之反應有
      異云云，亦非足採。
（四）另據證人楊○乙於原審證稱：於109年4月16日當天，被告
      、A女與甲○○去外面KTV唱歌、喝酒，於晚上回到本案住處
      之前，被告有先打電話說A女很累，又喝酒，不方便騎車
      ，身體不適，想來本案住處休息，我表示沒有意見，後來
      於晚上8、9點左右，他們3人就從KTV走路回來本案住處，
      A女進門後馬上就衝到被告房間休息，我當天有煮海鮮咖
      哩，也有跟A女通過電話，但我只是要拿海鮮咖哩下樓給A
      女，並沒有要A女回來本案住處，在4月16日之前，我不知
      道A女有無來過本案住處，4月16日當天是A女第一次進到
      本案住處，A女就直接衝到被告房間，那時甲○○還在門口
      對我說A女拜託我了，我不曉得她講這句話是什麼意思，
      因為他們都喝了酒，甲○○就離開本案住處，因為我吃了安
      眠藥，就進我房間休息，A女並未詢問我為何不理會她求
      救的聲音，我不知道發生何事，甚至第2天發生什麼事我
      都不知道，我是因為打電話給被告，才聽被告說當天被告
      、A女與甲○○在一起去唱歌，之後被告將手機拿給A女，我
      就有跟A女對上話並說「你們不要太晚喔」、「我有咖哩
      雞要給妳」，A女聽到後笑一笑、不置可否，就沒有對話
      了，後來他們3人到本案住處要進門時，被告說A女的機車
      是甲○○推來本案住處，並沒有騎，被告跟A女一起走路回
      來，而A女及甲○○也有承認，（後改稱）其實是甲○○在門
      口說機車是她推回來的，被告跟A女走路回來，因為A女一
      下就衝到被告房間去了。4月16日當天上午11點多，A女跟
      甲○○有開休旅車到本案住處樓下接被告，我就送被告到樓
      下，然後被告就離開等語（見原審卷第240至241、243至2
      51頁），綜觀證人楊○乙於原審所述，對於A女與甲○○究係
      騎車或開休旅車至本案住處？究係被告或甲○○表示A女機
      車是甲○○推來本案住處，A女與被告一起走路回來本案住
      處？A女究係一進門就直衝被告房間，抑或在進門時承認
      被告所述機車是甲○○推來本案住處，而被告與A女一起走
      路回來本案住處？4月16日當天既係A女第一次到本案住處
      ，又因喝酒而身體不適，如何知悉被告房間所在位置，並
      在一進門後就直接進入該房間？究係被告先打電話給證人
      楊○乙，並表示A女身體不適，要來本案住處休息，抑或是
      證人楊○乙打電話給被告問他人在何處？等節，皆有前後
      不一之處，是證人楊○乙所述已有可疑。況且，證人楊○乙
      於偵查、原審皆曾證稱：A女於109年4月16日有到本案住
      處，當天我因不舒服，吃了安眠藥就進房間休息，而被告
      房間與我房間隔了一道牆壁，所以我並未聽到A女求叫聲
      、喊叫聲，我也不知道A女有無衣衫不整往外跑等語（見
      偵公開卷第56頁，原審卷第242、244頁），衡以證人楊○
      乙於案發當時服用安眠藥後就進入其房間休息，且其房間
      與被告房間有牆壁阻隔之情境，則在此等藥效發生作用及
      彼此空間環境隔絕下，尚難僅因證人楊○乙未聽聞A女求救
      呼喊聲音，亦不知A女有無衣衫不整往外跑等情事，遽認A
      女並未遭受被告強制性交未遂之犯行為，而為被告有利之
      認定，附此敘明。
（五）至被告聲請A女提出完整之對話紀錄部分，惟本案未以相
      關通訊對話紀錄作為不利被告之證據，自無被告所述斷章
      取義，誤認事實之虞，是被告聲請調查證據部分，與本案
      無必然關係，亦無調查之必要，附此敘明。綜上所述，被
      告前揭所辯係屬卸責之語，而不足採信，本案事證明確，
      被告如附表編號1所示犯行，堪以認定，應依法論科。
二、論罪：
（一）被告不顧A女掙扎抵抗，仍執意壓制A女，並用雙手隔著衣
      褲撫摸A女之胸部、下體，及親吻、咬傷A女嘴唇、臉頰，
      是被告此等舉措均係加諸強制力於A女身上，已足以壓制
      、妨害A女之性自主意思，核屬不法腕力之強暴行為。被
      告以手碰觸A女胸部、下體，客觀上自已著手於實行強制
      性交之犯罪構成要件行為，被告主觀上亦有強制性交之犯
      意，業如前述，惟其生殖器尚未進入A女生殖器，致未生
      性交之結果，其犯罪應屬未遂階段，故核被告如附表編號
      1所為，係犯刑法第221條第2項、第1項之強制性交未遂罪
      。
（二）被告對A女為強制性交未遂犯行前，撫摸A女胸部、下體、
      親吻A女臉頰、嘴巴之強制猥褻行為，係強制性交未遂之
      階段行為，應為強制性交未遂罪所吸收，不另論罪。另被
      告著手於強制性交行為過程中，造成A女嘴唇、左側臉頰
      受有咬傷，核屬強暴行為之當然結果，亦不另論罪，起訴
      書事實欄一（一）所載被告基於傷害之犯意，及所犯法條
      欄二所載被告涉犯傷害罪嫌等節，應有誤會而屬贅載。
（三）被告已著手於強制性交行為之實施，而未至既遂之結果，
      為未遂犯，爰依刑法第25條第2項之規定，減輕其刑。
乙、無罪部分：
壹、公訴意旨略以：被告於109年4月29日至5月11日間某日，基
    於強制性交之犯意，在本案住處房間內，違反A女之意願，
    強行脫下A女衣物，並將陰莖插入A女陰道，以此方式對A女
    為強制性交得逞1次。因認被告涉犯刑法第221條第1項強制
    性交罪嫌等語。
貳、按犯罪事實應依證據認定之，無證據不得認定犯罪事實，刑
    事訴訟法第154條第2項定有明文。又認定不利於被告之事實
    ，須依積極證據，倘積極證據不足為不利於被告事實之認定
    時，即應為有利於被告之認定，更不必有何有利之證據；且
    刑事訴訟法上所謂認定犯罪事實之積極證據，係指適合於被
    告犯罪事實之認定之積極證據而言，雖不以直接證據為限，
    間接證據亦包括在內。然無論直接或間接證據，其為訴訟上
    之證明，須於通常一般之人均不致有所懷疑，而得確信其為
    真實之程度者，始得據為有罪之認定，倘其證明尚未達到此
    一程度，而有合理之懷疑存在時，自不能以推測或擬制之方
    法，以為有罪裁判之基礎（最高法院29年度上字第3105號、
    30年度上字第816號、40年台上字第86號、76年台上字第498
    6號判例參照）。復按告訴人之告訴，係以使被告受刑事訴
    追為目的，是其陳述是否與事實相符，仍應調查其他證據以
    資審認；而被害人之陳述如無瑕疵，且就其他方面調查又與
    事實相符，固足採為科刑之基礎，倘其陳述尚有瑕疵，而在
    未究明前，遽採為論罪科刑之根據，即難認為適法（最高法
    院52年台上字第1300號、61年台上字第3099號判例參照）。
參、公訴意旨認被告如附表編號3所示部分涉犯刑法第221條第1
    項之強制性交罪嫌，無非係以被告於警詢及偵查之供述、告
    訴人A女於警詢及偵查之證述、證人丙○○於偵查之證稱等資
    料，為其主要論據。
肆、訊據被告堅詞否認有如附表編號3所示強制性交犯行，辯稱
    ：我與A女同居期間有多次發生關係，都是A女自願的，我那
    時候是保外就醫的身分，有嚴重肺塌陷，需要靠呼吸器，我
    根本沒有辦法用強制的方式進行性交等語。辯護人辯稱：A
    女迄今無法確認究竟是如附表編號3所示期間何日之性交為
    強制違反其意願，況本案經被告如附表編號1所示犯行後，
    據A女證稱其與被告同居期間，曾與被告發生多次合意性交
    行為等語，參以A女自述斯時曾因精神方面疾病接受治療，
    且其服用藥物後精神恍惚、狀態不佳，則A女能否清楚分辨
    何次性交行為係違反其意願，已屬可疑云云。經查：
（一）被告於附表編號3所示時間、地點，與A女發生性交行為之
      情，業據被告於偵查、原審及本院均供承不諱（見偵公開
      卷第79頁，原審卷第72至73、398頁，本院卷第135、141
      頁），核與A女於偵查、原審之證述大致相符（見偵公開
      卷第45至47、104頁；本院卷第188至189、194頁），此部
      分事實可以認定。
（二）雖被告於偵查供承：我不知道A女有吃藥，但我有於前揭
      時地與A女為性交行為，A女當時有說她不要，但口氣柔和
      ，且A女自己把雙手雙腳打開，我不清楚A女要還是不要等
      語（見偵公開卷第79至80頁），惟附表編號3所示部分，
      除A女之指述及證人聽聞A女所陳外，欠缺其他補強證據資
      以佐證，茲論述如下：
　　1.A女之指述：
　　⑴於偵查證稱：當時我有吃憂鬱症的藥昏昏沉沉的，但我意
      識清楚，被告說他想要做愛，但我跟被告說我不想跟被告
      做愛，被告就強迫性地脫我衣服，我一直拉住衣服跟被告
      說不要，並且有推被告，但我有吃藥所以力氣沒那麼大，
      被告就把我衣服脫光，將他生殖器放入我生殖器內，並且
      射精在我體內等語（見偵公開卷第45至47、104頁）。
　　⑵於原審證稱：被告有於前揭時間對我為性交行為，我不願
      意，並跟被告說我不喜歡，但被告仍繼續說要與我為性交
      行為，且強迫我為性交行為，而當時我因吃憂鬱症的藥昏
      昏沉沉的，被告想把我衣服脫掉，我有告訴被告我不舒服
      、不願意，但被告還是將我衣服脫掉後，把他生殖器放入
      我生殖器等語（見原審卷第188至189、194頁）。
　　2.證人丙○○之證述：
　　⑴於偵查證稱：A女住在被告之本案住處時，被告有時要跟A
      女性交，A女說不要，被告還是硬上（按指強迫A女發生性
      交行為），但發生時間我不確定，而A女跟我說她遭被告
      硬上時，A女情緒很難過，A女說她也迷迷糊糊的沒辦法掙
      扎，A女說她一直說不要，但被告還是強迫A女進行性交行
      為等語（見偵公開卷第68至69頁）。
　　⑵於原審證稱：A女去本案住處時，曾因精神不濟，與被告發
      生性關係，而A女並不願意甚至有說不要，但被告還是霸
      王硬上弓，當A女從109年5月8日對我坦承，及同年月11日
      回到我住處後，A女陸陸續續一直呈現很崩潰的狀態，然
      後在講述此事時，她當下情緒一直哭，甚至每次跟我講的
      時候都哭到很崩潰等語（見原審卷第228、233頁）。
　　3.衡酌關於A女所指述於附表編號3所示期間遭被告以違反其
      意願方式，對其為強制性交行為之日期、時間、次數、過
      程等，應須前後一致，且與客觀事實相符，非謂得僅憑A
      女之指述，即可推論被告確有其描述之全部犯罪情節。而
      觀諸上開被告之供述、及A女、證人丙○○所為證述內容，
      縱然可認被告與A女於附表編號3所示期間確實有多次性交
      行為，惟其等均無法具體指出被告強制性交之確切日期、
      時間，且依卷附其他證據，亦均無足佐證被告除附表編號
      1所示時間外，於兩人同居期間，另有對A女為強制性交犯
      行，是被告此部分被訴強制性交犯行，除以A女單一指述
      及證人丙○○聽聞A女所陳之證詞外，並無其他證據足以補
      強A女指述之憑信性，尚難逕依A女不明確日期、時間之指
      述，逕認被告另有如附表編號3所示對A女之強制性交犯行
      。
（三）綜上所述，檢察官起訴被告涉有如附表編號3所示部分之
      強制性交罪嫌部分，所舉之事證，除A女之指述外，依卷
      內之證據尚難認有其他積極證據，足使本院以證明被告有
      此部分之犯罪，揆諸前揭說明，本於罪得出無合理懷疑之
      有罪確信。此外，復查無其他積極證據足疑唯輕、罪疑有
      利被告之原則，自應為被告有利之認定，為被告此部分無
      罪之諭知。
丙、撤銷改判(附表編號3部分)：
　　原審未詳予勾稽上開卷內證據，以A女、證人丙○○前述不明
    確日期、時間之指述，據認被告有附表編號3所示強制性交
    犯行，遽予論罪科刑，尚有未洽。被告上訴意旨指摘此部分
    原判決不當，為有理由，應由本院將原判決此部分撤銷改判
    ，並為被告被訴此部分無罪之諭知。
丁、上訴駁回（附表編號1部分）：
　　原審審理結果，認被告如附表編號1部分所犯罪證明確，而
    適用刑法第221條第2項、第1項、第25條第2項等規定，並審
    酌被告為滿足個人私慾，不知尊重A女身體自主權與性自主
    意願，竟以如附表編號1所示強暴手段之違反A女意願方式，
    著手為性交行為而未得逞，不僅致A女飽受驚嚇恐懼，危害A
    女身心健康及人格發展，且使A女留下難以抹滅之心理創傷
    ，惡行殊值非議，及被告否認犯行之態度、迄未與A女達成
    和解、尋求原諒或道歉等情，並參諸檢察官、告訴代理人、
    辯護人表示之意見，兼衡被告自述其大學畢業之智識程度、
    未婚、目前待業中、家庭成員及經濟生活狀況，暨其犯罪動
    機、目的、手段及所生危害等一切情狀，判處如附表編號1
    「原審主文」欄所示之罪刑，核無認定事實錯誤、量刑瑕疵
    或違背法令之情形，其結論尚無不合。茲原判決已詳敘就卷
    內證據調查之結果，而為綜合判斷、取捨，認被告確有如附
    表編號1所示強制性交未遂犯行，其得心證的理由已說明甚
    詳，並就刑法第57條各款及前開所列情狀，予以綜合考量，
    在法定刑度範圍內，詳予審酌科刑，經核原判決所為論斷及
    量刑並無違背經驗法則、論理法則、或有濫用量刑權限，亦
    無判決理由不備，或其他輕重相差懸殊等量刑有所失出或失
    入之違法或失當之處，自不容任意指為違法。被告上訴意旨
    仍執前詞，否認犯行，為無理由，應予駁回。
據上論斷，應依刑事訴訟法第368條、第369條第1項前段、第364
條、第299條第1項前段、第301條第1項，判決如主文。
本案經檢察官許鈺茹到庭執行職務。
中　　華　　民　　國　　111 　年　　6 　　月　　 2　　日
                  刑事第十七庭  審判長法　官  鄭水銓
                                      法　官  黃雅芬
                                      法　官  沈君玲
以上正本證明與原本無異。
如不服本判決，應於收受送達後20日內向本院提出上訴書狀，其
未敘述上訴之理由者並得於提起上訴後20日內向本院補提理由書
（均須按他造當事人之人數附繕本）「切勿逕送上級法院」。
                                      書記官  羅敬惟
中　　華　　民　　國　　111 　年　　6 　　月　　2 　　日
附錄：本案論罪科刑法條全文
中華民國刑法第221條
（強制性交罪）
對於男女以強暴、脅迫、恐嚇、催眠術或其他違反其意願之方法
而為性交者，處3年以上10年以下有期徒刑。
前項之未遂犯罰之。
附表
編號 時間 地點 行為 原審主文 本院主文 １ 109年4月16日晚間8時許 本案住處 楊○甲先於109年4月16日上午11時30分許，向A女佯稱其父親有煮海鮮咖哩要給A女云云，使A女誤信為真，而於左揭時間，前往左揭地點，楊○甲當時因飲酒不適嘔吐在A女身上，A女為處理嘔吐物而向楊○甲借用其上衣換穿後，楊○甲竟基於強制性交之犯意，在左揭地點房間內，於A女要走出房間時，從A女背後拉住A女的手，並將A女壓在床上，因A女掙扎抵抗，楊○甲無法順利脫下A女衣褲，就用雙手隔著衣褲撫摸A女之胸部、下體，及親吻、咬A女嘴唇、臉頰，致A女嘴唇、左側臉頰等處受傷，以此等強暴之違反A女意願方式，而著手對A女為性交之行為，嗣因A女佯裝妥協，並要求楊○甲不要如此粗魯，藉此鬆懈楊○甲心防，旋即乘機逃離該處，楊○甲始未能得逞。 楊○甲犯強制性交未遂罪，處有期徒刑貳年。 上訴駁回。 ２ 109年5月3日某時許 本案住處 A女於左揭時間向楊○甲表示欲返家，楊○甲不願A女離開，竟基於傷害之犯意，先在左揭地點樓下1樓電梯處抓扯A女左手上臂，將其拉回電梯，再搭乘電梯至左揭地點，並拖回左揭地點之房間內，再接續徒手毆打A女膝蓋，致A女受有左手上臂瘀血、雙膝瘀血之傷害。 楊○甲犯傷害罪，處拘役參拾日，如易科罰金，以新臺幣壹仟元折算壹日。 （未上訴）  ３ 109年4月29日至同年5月11日間之某日 本案住處之房間內 楊○甲基於強制性交之犯意，於左揭時間，在左揭地點，違反A女之意願，強行脫下A女衣物，並將陰莖插入A女陰道，以此方式對A女為強制性交得逞1次。 （原判決撤銷，不予列載） 楊○甲被訴如附表編號3所示之強制性交罪部分，無罪。